---
title: "**Analisis descriptivo de datos**"
---

```{r global, echo = FALSE, message = FALSE, warning = FALSE}
# Global
library(knitr)
opts_chunk$set(echo = FALSE, warning = FALSE, message = FALSE)

# Libraries
library(simpleR)
library(forcats)

# Data
load("DF.Rdata")

# Seleccionando los primeros 655 casos para el póster del informe técnico de avance No. 2
# DF <- DF[1:655 , ]
# Esto se debe borrar para actualizar el reporte
```

**Fecha de última actualización:** `r Sys.Date()`  
**Número de pacientes a la fecha:** `r nrow(DF)`

***

\   

# Datos ginecologicos
## Edad
```{r edad}
x <- DF$edad
tbl_nice(x)
g_nice(x)
```

## Menarca
```{r menarca}
x <- DF$menarca
tbl_nice(x)
g_nice(x, bin = 1)
```

## Tipo menstrual
```{r menstrual}
x <- DF$menstrual %>% fct_infreq()
tbl_nice(x)
g_nice(x)
```

## Embarazo previo
```{r hijos}
x <- DF$hijos
tbl_nice(x)
g_nice(x)
```

## Numero de embarazos previos (en pacientes embarazadas)
```{r embarazos}
x <- DF$embarazos[DF$embarazos > 0]
tbl_nice(x)
g_nice(x, bin = 1)
```

## Uso de anticonceptivos
```{r anticonceptivo_uso}
x <- DF$anticonceptivo_uso
tbl_nice(x)
g_nice(x) 
```

## ¿Se ha realizado alguna vez el Pap?
```{r previo_pap}
x <- DF$previo_pap
tbl_nice(x)
g_nice(x) 
```

## ¿Hace cuantos meses se realizo por ultima vez el Pap?
```{r previo_meses}
x <- DF$previo_meses
tbl_nice(x)
g_nice(x, bin = 24) 
```

## ¿Cual fue el resultado previo de su Pap?
```{r previo_resultado}
x <- DF$previo_resultado %>% fct_lump(other_level = "Otro resultado")
tbl_nice(x)
g_nice(x)

x <- DF$previo_resultado[DF$previo_resultado != "Citología normal"] %>% droplevels() %>% fct_infreq()
tbl_nice(x)
```

## Edad de inicio de las relaciones sexuales
```{r irs}
x <- DF$irs
tbl_nice(x)
g_nice(x, bin = 1) 
```

## Numero de parejas sexuales
```{r parejas}
x <- DF$parejas
tbl_nice(x)
g_nice(x, bin = 2) 
```

## Antecedente de enfermedad de transmisión sexual (ETS)
```{r ets}
x <- DF$ets
tbl_nice(x)
g_nice(x)
```

## Antecedente de tabaquismo
```{r fumadora}
x <- DF$fumadora
tbl_nice(x)
g_nice(x)
```

## Antecedente de ducha vaginal
```{r ducha}
x <- DF$ducha
tbl_nice(x)
g_nice(x)
```

# Hallazgos colposcopicos
## Calidad de la evaluacion
```{r colpo_calidad}
x <- DF$colpo_calidad
tbl_nice(x)
g_nice(x)
```

## Motivo de evaluacion insatisfactoria
```{r colpo_insatisfactoria}
x <- fct_infreq(DF$colpo_insatisfactoria)
tbl_nice(x)
g_nice(x)
```

## Evaluacion colposcopica
```{r colpo_evaluacion}
x <- fct_infreq(DF$colpo_evaluacion)
tbl_nice(x)
g_nice(x)
```

## Hallazgos colposcopicos normales
```{r colpo_normal}
x <- DF$colpo_normal
tbl_nice(x)
g_nice(x)
```

## Hallazgos colposcopicos anormales
```{r colpo_anormal}
x <- fct_lump(DF$colpo_anormal, n = 3, other_level = "Otros")
tbl_nice(x)
g_nice(x)

x <- fct_infreq(DF$colpo_anormal)
tbl_nice(x)
```

## Indicaciones tras colposcopia
```{r colpo_indicaciones}
x <- fct_lump(DF$colpo_indicaciones, other_level = "Otras", n = 3) %>% fct_infreq()
tbl_nice(x)
g_nice(x)
```

# Hallazgos citologicos
## Calidad del extendido citologico
```{r pap_calidad}
x <- DF$pap_calidad
tbl_nice(x)
g_nice(x)
```

## Categoria diagnostica del la citologia
```{r pap_categoria}
x <- DF$pap_categoria
tbl_nice(x)
g_nice(x)
```

## Hallazgos microbiologicos
```{r pap_micro}
x <- DF$pap_micro
tbl_nice(x)
g_nice(x)
```

## Hallazgos reactivos
```{r pap_reactivo}
x <- DF$pap_reactivo
tbl_nice(x)
g_nice(x)
```

## Anormalidades en celulas epiteliales
```{r pap_epitelial}
x <- DF$pap_epitelial
tbl_nice(x)
g_nice(x)
```

## Indicaciones tras citologia
```{r pap_indicaciones}
x <- fct_infreq(DF$pap_indicaciones)
tbl_nice(x)
g_nice(x)
```

# Hallazgos histopatologicos
## Biopsia de cuello uterino + legrado endocervical
```{r bx}
x <- fct_rev(DF$bx)
tbl_nice(x)
g_nice(x)
```

## Diagnostico de la biopsia de cuello uterino
```{r bx_dx}
x <- fct_infreq(DF$bx_dx)
tbl_nice(x)
g_nice(x)
```

## Extension al canal endocervical
```{r lec_dx}
x <- DF$lec_dx
tbl_nice(x)
g_nice(x)
```

## LEEP
```{r leep}
x <- fct_rev(DF$leep)
tbl_nice(x)
g_nice(x)
```

## Margen quirurgico del LEEP
```{r leep_margen}
x <- fct_infreq(DF$leep_margen)
tbl_nice(x)
g_nice(x)
```
